【裁判字號】    89,上易,194
【裁判日期】    900320
【裁判案由】    侵權行為損害賠償
【裁判全文】
臺灣高等法院臺中分院民事判決      八十九年度上易字第一九四號
    上  訴  人  丙○○
    被上  訴人  怡億交通有限公司
    法定代理人  乙○○
    訴訟代理人  甲○○
右當事人間請求損害賠償事件，上訴人對於中華民國八十九年三月七日臺灣臺中地方
法院所為第一審判決（八十八年度訴字第三四五二號），提起上訴，本院判決如左：
    主      文
上訴駁回。
第二審訴訟費用由上訴人負擔。
    事      實
甲、上訴人方面：
一、聲明：求為判決
  (一)原判決廢棄。
  (二)被上訴人應連帶給付上訴人新台幣（下同）捌拾萬元，及自侵權行為之日起至清
    償日止，按週年利率百分之五計算之利息。
  (三)第一、二審訴訟費用由上訴人負擔。
  (四)請准供擔保宣告假執行。
二、陳述及證據：除與原第一審判決記載者相同予以引用外，補稱：
  (一)本件訴外人陳文財駕駛被上訴人之Ｕ五－四三七號計程車，因排班問題引發糾紛
    致傷上訴人，而被上訴人為經營計程車客運業之公司，在客觀上足認與其執行職
    務有關，依最高法院四十二年度台上字第一二二四號判例意旨，被上訴人自應負
    民法第一八八條所規定僱用人之連帶賠償責任。
  (二)上訴人雖已與訴外人陳文財和解，惟此和解契約僅有認定兩者間法律關係，無因
    此而認有拋棄對被上訴人求償權之效力。是訴外人陳文財既未依和解內容賠償上
    訴人，被上訴人仍負有連帶賠償責任。
  (三)提出被上訴人公司變更登記事項卡影本一份、臺灣臺中地方法院檢察署八十七年
    度偵字第一一五四五號起訴書影本一份、原法院八十七年度訴字第一六八七號及
    本院八十七年度上訴字第二九六○號刑事判決書影本各一份、Ｕ五－四三七號車
    定檢查詢資料影本一份為證。
乙、被上訴人方面：
一、聲明：求為判決如主文所示。
二、陳述及證據：
    與原第一審判決記載者相同，茲予引用之。
丙、本院依職權向臺灣臺中地方法院檢察署調閱八十七年度偵字第一一五四五號陳文
    財重傷害一案全卷，依上訴人聲請向交通部公路局台中區監理所函查Ｕ五－四三
    七號車車籍資料。
    理      由
一、本件上訴人起訴主張：被上訴人之受僱人即訴外人陳文財，因排班問題引發糾紛
    致殺傷伊，伊已與陳文財於八十八年二月二十三日以八十萬元達成和解，惟尚未
    給付，爰依民法第一百八十八條規定，訴請判命被上訴人連帶賠償八十萬元及遲
    延利息等語。
二、被上訴人則以：訴外人陳文財非伊所僱用，其所駕車量非伊所有，況本件係訴外
    人陳文財於行車之際因停車或超車與上訴人發生糾紛而傷害上訴人，與執行職務
    無關，其請求洵屬無據等語，資為抗辯。
三、查上訴人主張伊與訴外人陳文財，因計程車排班問題引發糾紛，致被陳文財殺傷
    之事實，業據其提出臺灣臺中地方法院檢察署八十七年度偵字第一一五四五號起
    訴書影本一份、原法院八十七年度訴字第一六八七號及本院八十七年度上訴字第
    二九六○號刑事判決書影本各一份為證，並有本院向臺灣臺中地方法院檢察署調
    閱八十七年度偵字第一一五四五號陳文財重傷害一案全卷可稽，堪信為真實。
四、茲上訴人主張訴外人陳文財為被上訴人所僱用，惟為被上訴人所否認，上訴人雖
    聲請本院向交通部公路局台中區監理所函查Ｕ五－四三七號車車籍資料，經該所
    函覆本院稱，訴外人陳文財殺傷上訴人當時所駕之Ｕ五－四三七號車，車主名稱
    登記係為「嘉豐汽車行」，有該所九十年一月十一日（九十）中監一字第九○○
    ○九七三號函可稽；而上訴人當庭提出之該車定檢查詢資料影本所載車主名稱亦
    為「嘉○○」；致上訴人所提被上訴人公司變更登記事項卡影本，內載被上訴人
    更名前公司名稱為「旭程交通企業有限公司」，是知該車於訴外人陳文財殺傷上
    訴人時，並未登記於被上訴人名下，故尚難因此謂該車為被上訴人所有而僱用訴
    外人陳文財駕駛該車營利。又上訴人復未另舉證證明被上訴人有僱用訴外人陳文
    財之事實，所為主張無可採信。則上訴人依民法第一百八十八條規定請求被上訴
    人侵權行為損害賠償，自屬於法不合。
五、從而，上訴人主張本於民法第一百八十八條規定，請求被上訴人損害賠償為無理
    由。原審為上訴人敗訴之判決，於法並無不合。上訴意旨指摘原判決不當，求予
    廢棄改判，為無理由。
六、據上論結，依民事訴訟法第四百四十九條第一項、第七十八條，判決如主文。
中      華      民      國    九十      年      三      月     二十     日
~B1民事第三庭審判長法  官  陳照德
~B2                法  官  蔡王金全
~B3                法  官  陳成泉
右為正本係照原本作成。
不得上訴。
~B                書記官  劉恒宏
中      華      民      國    九十      年      三      月    二十一    日
                                                                        Ｈ


司法院資訊處製作；財團法人民間司法改革基金會備份。
